Inventaris van het archief van het Rijksinstituut voor Zuivering van Afvalwater (RIZA), (1920) 1945-1975 (1980)
Nationaal Archief, Den Haag
- RIJKSINSTITUUT VOOR ZUIVERING VAN AFVALWATER (1920) 1945-1975 (1980), A.
  - Taakuitvoering, A.3.
    - WATERKWALITEITSONDERZOEK, A.3.2.
      - Rijn, A.3.2.3.
        - Notulen van vergaderingen van de Internationale Rijncommissie, met bijlagen, 1965-1975; 220-241; 11 pakken en 11 omslagen
          - Rotterdam, 15-16 nov. 1967, 224; 1 pak
          - Trier, 8- 9 mei 1968, 225; 1 pak
          - Luxemburg, 27-28 nov. 1968, 226
          - Bern, 21-23 mei 1969, 227
          - Maastricht, 21-22 nov. 1969, 228
          - Tours, 1- 3 okt. 1970, 229; 1 pak
          - Frankfort, 28-29 jan. 1971, 230; 1 pak
          - Luxemburg, 7- 8 juni 1971, 231
          - Bazel, 22-24 nov. 1971, 232; 1 pak
          - Parijs, 29-31 mei 1972 Parijs, 233; 1 pak
          - Den Haag, 23-25 nov. 1972 Den Haag, 234
          - Essen, 25-26 apr. 1973 Essen, 235
          - Luxemburg, 17-18 okt. 1973 Luxemburg, 236; 1 pak
          - Zürich, 23-25 apr. 1974 Zürich, 237
          - Colmar, 29-30 okt. 1974 Colmar, 238; 1 pak
          - Amsterdam, 6- 7 mrt. 1975 Amsterdam, 239
          - Luzern, 25-26 juni 1975 Luzern, 240
          - 1975 Kloster Eberbach, 24-25 sept, 241; 1 pak
        - Stukken betreffende de Interdepartementale Werkgroep Economische Aspecten Rijnvervuiling, 1969-1975; 242; 1 omslag
        - Stukken betreffende de ministersconferenties inzake de Rijn, 1972-1975; 243-246; 4 pakken
          - le Conferentie, 1972, 243
          - Voorbereiding 2e conferentie, 1973, 244
          - 2e Conferentie, 1973-1975, 245
          - 3e Conferentie, 1975, 246
        - Stukken betreffende de methoden van vaststelling van diverse stoffen in de Rijn, 1974; 247; 1 omslag
        - Stukken betreffende het (Nederlandse) Overlegorgaan Chemische Verontreiniging, 1974-1976; 248; 1 pak
      - Maas, A.3.2.4.
        - Stukken betreffende de Commissie Coördinatie Rijn- en Maaswateronderzoek, 1970-1973; 249; 1 omslag
        - Stukken betreffende de Nederlands-Belgische Werkgroep Kwaliteit Maaswater, 1971-1975; 250-253; 4 pakken
          - 18 mrt. 1971- 6 dec. 1971, 250
          - 8 dec. 1971-18 juli 1972, 251
          - 11 sept. 1972-18 juni 1973, 252
          - 12 juli 1973-22 dec. 1975, 253
      - Waal, A.3.2.5.
        - Stukken betreffende de Werkgroep Sanering Boven-Rijn en Waal, 1970-1976; 254; 1 omslag
        - Stukken betreffende de Subwerkgroep Sanering Waal, 1971-1972; 255; 1 pak
      - Westerschelde, A.3.2.6.
        - Stukken betreffende het onderzoek naar de waterkwaliteit van de Westerschelde, 1956-1975; 256-258; 3 pakken
          - 1956-1969, 256
          - 1970-1971, 257
          - 1972-1975, 258
        - Stukken betreffende de Technische Commissie Westerschelde, ingesteld ter bestudering van de Westerschelde als afvoerbekken van afvalstoffen, 1966; 259; 1 omslag
      - Randmeren, A.3.2.7.
        - Stukken betreffende de Werkgroep Coördinatie Kwaliteitsonderzoek Randmeren, 1970-1975; 260-261; 3 pakken
          - 1970, 260
          - 1971-1975, 261
      - Zuidelijk deel Randstad, A.3.2.8.
        - Rapport van het Onderzoek Nieuwe Maas 1943-1944, 262; 1 stuk
        - Stukken betreffende het onderzoek naar de waterverontreiniging van de Nieuwe Maas en Nieuwe Waterweg, 1947-1973; 263-264; 2 omslagen
          - 1947-1954, 263
          - 1956-1973, 264
        - Stukken betreffende de Commissie Afvalwatervraagstuk Zuidelijk Deel Randstad Holland, 1961-1970; 265-274; 10 omslagen
          - 1961, 265
          - 1962, 266
          - 1963-1966, 267
          - Subcommissie Rotterdamse Waterweg, 1957-1963, 268
          - Subcommissie Industrie, 1961-1962, 269
          - Subcommissie Hollandse IJssel, 1961, 270
          - Subcommissie Hollandse IJssel, 1962, 271
          - Subcommissie Hollandse IJssel, 1963-1964, 272
          - Subcommissie Rotterdam-Europoort, 1964-1968, 273
          - Subcommissie Rotterdam-Europoort, 1969-1970, 274
      - Noord- en Oost-Nederland, A.3.2.9.
        - Stukken betreffende het onderzoek naar de verontreiniging van de Dinkel, 1946-1966; 275-276; 2 omslagen
          - 25 mrt. 1946- 2 dec. 1947, 275
          - 11 dec. 1947-31 aug. 1966, 276
        - Stukken betreffende het onderzoek naar de kwaliteit van het oppervlaktewater in de waterschappen Westerwolde en Reiderzijlvest, 1954-1969; 277; 1 omslag
        - Stukken betreffende de afvoer van het afvalwater van Noordoost-Nederland naar het Eems-Dollardestuarium, 1954-1976; 278-282; 5 pakken
          - 5 jan. 1954-29 nov. 1956, 278
          - 28 mrt. 1957- 8 nov. 1967, 279
          - 15 jan. 1968-24 jan. 1971, 280
          - 9 febr. 1971- 4 juli 1973, 281
          - 31 juli 1973- 5 febr. 1976, 282
        - Stukken betreffende het onderzoek naar de waterkwaliteit van de Oude IJssel en de Berkel, 1956-1961; 283; 1 omslag
        - Stukken betreffende het onderzoek naar de verontreiniging van het Schildmeer, 1956-1966; 284; 1 omslag
        - Rapport van een onderzoek naar het gedrag van synthetische wasmiddelen bij de rioolwaterzuiveringsinstallatie te Almelo, 1958; 285; 1 stuk
        - Rapport van de toestand van de openbare wateren in het waterschap Westerkwartier, 1960; 286; 1 stuk
        - Rapport betreffende de kwaliteit van de openbare wateren in de provincie Drenthe, 1961; 287; 1 stuk
    - ZUIVERING VAN AFVAL- EN OPPERVLAKTEWATER, A.3.3.
      Zie ook inventarisnummer 144.
      - Stukken betreffende de ontwikkeling van een borstelas met pokhouten lagers ten behoeve van zuiveringsinstallaties, 1931-1947; 288; 1 omslag
      - Stukken betreffende de advisering inzake de bouw van een zuiveringsinstallatie voor het Kampement voor Marine, Mariniers en Marinevliegdienst te Biak op Nieuw-Guinea, 1952-1961; 289; 1 omslag
      - Stukken betreffende de Stichting Bedrijfsonderzoek Afvalwaterzuiveringsinstallaties, 1956-1964; 290-291; 2 omslagen
        - 12 dec. 1956-25 okt. 1961, 290
        - 14 nov. 1961-18 dec. 1964, 291
      - Stukken betreffende de financiering van de bouw van rioolwaterzuiveringsinstallaties, 1956-1975; 292-293; 2 omslagen
        - 3 okt. 1956-13 sept. 1973, 292
        - 5 nov. 1973-12 dec. 1975, 293
      - Stukken betreffende het onderzoek naar de mogelijkheden tot bestrijding van het psychodavliegje (motvliegje} in rioolwaterzuiveringsinstallaties, 1957-1959; 294; 1 omslag
      - Stukken betreffende de Nederlandse Vereniging voor Afvalwaterzuivering, 1958-1975; 295-302; 7 omslagen en 1 katern
        - Correspondentie, 1958, 295
        - Correspondentie, 1959-1960, 296
        - Correspondentie, 1961-1973, 297
        - Ledenlijst, 1968, 298; 1 katern
        - Lessen opleidingscursus, 1968, 299
        - Slibcommissie, 1964-1961, 300
        - Slibcommissie, 1968-1975, 301
        - VORSA, 1965-1971, 302
          VORSA = Voorlopige Raad Speurwerk Afvalwater.
      - Correspondentie met de Vereniging van Nederlandse Gemeenten over de zuivering van afvalwater volgens de methode-Pasveer, 1959; 303; 1 omslag
      - Stukken betreffende de Werkgroep Biodegradatie Oppervlakte-actieve Stoffen, 1962-1972; 304-305; 2 pakken
        - 1962-1965, 304
        - 1966-1972, 305
      - Rapport van de kunstmatige beluchting van het water van de Overijsselse Vecht, met bijlage, 1966; 306; 1 omslag
      - Stukken betreffende het onderzoek naar de mogelijkheden tot bestrijding van de olieverontreiniging op zee, 1968-1975; 307; 1 omslag
      - Stukken betreffende het overleg ter voorkoming en bestrijding van de vervuiling van de Noord- en Waddenzee, 1969-1973; 308; 1 pak
      - Stukken betreffende het onderzoek naar de mogelijkheden tot de afbraak van olie-emulsies, 1972-1975; 309; 1 omslag
      - Rapporten en verslagen van de Hoofdafdeling Zuiveringstechniek, 1973-1975; 310; 1 pak
      - Fotoboek over de bevindingen van kamonderzoek, z.j.; 311; 1 stuk
    - RIOLERINGEN, A.3.4.
      - Stukken betreffende de advisering aan d~ gemeente Termunten inzake de lozing van afvalwater van de woonkernen Woldendorp, Wagenborgen en Termunten-dorp, 1951-1972; 312; 1 omslag
      - Stukken betreffende de advisering inzake rioleringsplannen en uitbreiding van een vuilstortplaats in de gemeente Empel, 1954-1975; 313; 1 omslag
      - Stukken betreffende de Commissie Afvalwaterzuivering Oss, 1956-1960; 314-315; 2 omslagen
        - 1956, 314
        - 1957-1960, 315
      - Rapport omtrent de keuze tussen de afvoer van het rioolwater van Den Haag c.a. naar zee of naar de Nieuwe Waterweg, met bijlagen, 1958; 316; 1 pak
      - Stukken betreffende de Werkgroep Riolering en Waterverontreiniging, 1963-1974; 317-320; 2 pakken en 2 omslagen
        - 1963-1965, 317; 1 pak
        - 1966-1974, 318; 1 pak
        - Subgroep Toetsing, 1963-1970, 319
        - Subgroep Ervaring met Rioolstelsels en Ontvangende Wateren, 1965-1968, 320
    - ELEKTRISCHE CENTRALES, A.3.5.
      Zie ook inventarisnummer 167.
      - Stukken betreffende de Subcommissie Vestiging Kernenergie-installaties, opvolger van achtereenvolgens de Werkgroep Kernreactor (1954-1959) en de Subcommissie Vestigingsplaatsen (1959-1964), 1964-1976; 321-332; 4 pakken en 8 omslagen
        Zie ook de inventarisnummers 468-481.
        - Notulen en adviezen 1964-1972, 321
        - Notulen en adviezen 1973-1975, 322
        - Convocaties en agenda's 1964-1968, 323
        - Convocaties en agenda's 1969-1975, 324
        - Correspondentie 1964-1973, 325; 1 pak
        - Correspondentie 1974, 326; 1 pak
        - Correspondentie 1975-1976, 327; 1 pak
        - Rapporten en bijlagen 1967-1973, 328; 1 pak
        - Reactor Eindhoven 1964-1975, 329
        - Reactor Dodewaard 1964-1968, 330
        - Ultracentrifugeproject Almelo 1969, 331
        - Reactor Borssele 1970-1975, 332
      - Stukken betreffende de Commissie Rijkswaterstaat oor Beoordeling Koelwatermogelijkheden Elektriciteitscentrales, 1967-1973; 333-334; 2 omslagen
        - 1967-1971, 333
        - 1972-1973, 334
    - VERGUNNINGEN, A.3.6.
      - Stukken betreffende de advisering bij de verlening van lozingsvergunningen door derden, 1920-1977; 335-432; 48 pakken en 50 omslagen
        - AKZO-chemie Amsterdam 1950-1972, 335
        - AKZO-chemie Amsterdam 1972-1973, 336; 1 pak
        - AKZO-chemie Amsterdam 1974, 337
        - AKZO-chemie Amsterdam 1975-1976, 338; 1 pak
        - Duphar-chemie Amsterdam 1966-1971, 339
        - Duphar-chemie Amsterdam 1972-1974, 340; 1 pak
        - Duphar-chemie Amsterdam 1974-1975, 341; 1 pak
        - Duphar-chemie Amsterdam 1975-1976, 342
        - Fosfaatfabriek Amsterdam 1972-1975, 343
        - Laboratorium Amsterdam 1970-1975, 344; 1 pak.
        - Olieterminals Amsterdam 1972-1975, 345; 1 pak
        - Scheepswerf fuusterdam 1974-1975, 346; 1 pak
        - Sojafabriek Amsterdam 1972-1975, 347; 1 pak
        - Kartonfabriek Appingedam 1950-1970, 348
        - Kartonfabriek Appingedam 1972-1975, 349; 1 pak
        - Zuivelfabriek Arkel 1949-1972, 350
        - Ontzoutingsinstallatie Assen 1948-1975, 351
        - Conservenfabriek Bemmel 1946-1962, 352
        - Kunstharsfabriek Bergen op Zoom 1950-1974, 353; 1 pak
        - Kunstharsfabriek Bergen op Zoom 1974-1975, 354; 1 pak
        - Kalvermesterij Berghem 1971-1972, 355
        - Kerncentrale Borssele 1969-1974, 356; 1 pak
        - Olieraffinaderij Borssele 1972, 357
        - Olieraffinaderij Borssele 1973-1975, 358; 1 pak
        - Textielfabriek Breda 1948-1969, 359
        - Legerplaats Budel 1955-1960, 360
        - Limonadefabriek Bunnik 1961-1971, 361; 1 pak
        - Gist- en spiritusfabriek Delft 1960-1976, 362; 1 pak
        - Sodafabriek Delfzijl 1952--1956, 363
        - Sodafabriek Delfzijl 1957-1975, 364; 1 pak
        - Gemeente Diepenveen 1954-1974, 365
        - Lijmfabriek Dongen 1946-1974 1, 366
        - Exportslachterij Driebergen 1949-1973, 367; 1 pak I
        - Papierfabriek Eerbeek 1947-1975, 368
        - Kernreactor Eindhoven 1963-1969, 369
        - Zinkwitfabriek Eijsden 1950-1975, 370; 1 pak
        - Suikerfabriek Gorinchem 1958-1966, 371
        - Chemische fabriek 's-Gravenhage 1952-1975, 372
        - Gemeente 's-Gravenzande 1946-1975, 373; 1 pak
        - Chemische fabriek Groningen 1948-1975, 374; 1 pak
        - Gemeente Groningen 1952-1973, 375
        - Gemeente Groningen 1973-1975, 376; 1 pak
        - Leerlooierij Gulpen 1952-1972, 377
        - Staatsmijnen Heerlen 1963-1969, 378; 1 pak
        - Staatsmijnen Heerlen 1969-1971, 379; 1 pak
        - Staatsmijnen Heerlen 1971, 380; 1 pak
        - Staatsmijnen Heerlen 1971-1972, 381; 1 pak
        - Staatsmijnen Heerlen 1973-1974, 382; 1 pak
        - Staatsmijnen Heerlen 1975, 383; 1 pak
        - Zuivelfabriek Hemelum 1955-1970, 384
        - Chemische fabriek Hengelo 1947-1975, 385; 1 pak
        - Spiritusfabriek Herkenbosch 1946-1967, 386
        - Gemeente Hoogezand-Sappemeer 1957-1974, 387; 1 pak
        - Plaatwerkerij Maarssen 1951-1963, 388
        - Computercentrum Maasland 1974, 389
        - Cementfabriek Maastricht 1950-1966, 390
        - Staalfabriek Maastricht 1948-1970, 391; 1 pak
        - Zuivelfabriek Marum 1953-1962, 392
        - Aardappelmeelfabriek Nieuw-Amsterdam 1946-1968, 393
        - Aardappelmeelfabriek Nieuw-Buinen 1949-1972, 394
        - Zuivelfabriek Opmeer 1948-1973, 395
        - Chemische fabriek Oss 1946-1971, 396
        - Kartonfabriek Oude Pekela 1957-1960, 397
        - Superfosfaatfabriek Pernis 1953-1975, 398
        - Emballagefabriek Rotterdam 1950-1957, 399
        - Olieraffinaderij Rotterdam 1956-1974, 400; 1 pak
        - Olieraffinaderij Rotterdam 1975-1976, 401
        - Gemeente Schiermonnikoog 1948-1972, 402
        - Vlasroterijen Sint Jansteen 1947-1959, 403
        - Ammoniakfabriek Sluiskil 1949-1974, 404
        - Chroomfabriek Swalmen 1954-1972, 405
        - Chemische fabriek Terneuzen 1961-1971, 406; 1 pak
        - Chemische fabriek Terneuzen 1972-1975, 407; 1 pak
        - Chemische fabriek Terneuzen 1975, 408; 1 pak
        - Jamfabriek Tiel 1945-1970, 409
        - Metaalwarenfabriek Tiel 1949-1970, 410
        - Teer fabriek Uithoorn 1948-1969, 411; 1 pak
        - Teerfabriek Uithoorn 1970-1974, 412; 1 pak
        - Teerfabriek Uithoorn 1975, 413
        - Aardappelmeelfabriek Veendam 1952-1957, 414
        - Aardappelmeelfabriek Veendam 1970-1972, 415; 1 pak
        - Aardappelmeelfabriek Veendam 1972-1973, 416; 1 pak
        - Aardappelmeelfabriek Veendam 1973-1974, 417
        - Papierfabriek Velsen 1920-1971, 418; 1 pak
        - Papierfabriek Velsen 1972-1975, 419; 1 pak
        - Aluminiumfabriek Vianen 1959-1976, 420
        - Chemische fabriek Vlissingen 1966-1970, 421; 1 pak
        - Chemische fabriek Vlissingen 1971-1975, 422; 1 pak
        - Kernreactor Wageningen 1958-1977, 423; 1 pak
        - Vliegbasis Woensdrecht 1952-1967, 424
        - Textielfabriek Wognum 1957-1967, 425
        - Hoogovens IJmuiden 1947-1967, 426; 1 pak
        - Hoogovens IJmuiden 1968-1971, 427; 1 pak
        - Hoogovens IJmuiden 1971-1972, 428; 1 pak
        - Hoogovens IJmuiden 1972, 429; 1 pak
        - Hoogovens IJmuiden 1973-1975, 430; 1 pak
        - Margarinefabriek Zoetermeer 1950-1975, 431
        - Zuivelfabriek Zoetermeer 1947-1973, 432
      - Stukken betreffende de formulering van de bezwaren van de Nederlandse regering tegen de vestiging van een olieraffinaderij en petrochemisch bedrijf te Ternaaien aan de Maas in België, 1972-1973; 433; 1 omslag
      - Stukken betreffende de advisering tot de verlening van een vergunning aan de Chemische Fabriek Kalk GMBH te Keulen om afvalstoffen op zee te verbranden, 1972-1975; 434; 1 omslag
      - Stukken betreffende de advisering in een beroepszaak inzake het ontgronden van de Ertveldplas in de gemeente 's-Hertogenbosch, 1974-1975; 435; 1 omslag
- COMMISSIE VAN TOEZICHT OP HET INSTITUUT VOOR ZUIVERING VAN AFVALWATER 1929-1934, B.
  - Stukken betreffende de reorganisatie van de commissie, 1929-1933; 436; 1 omslag
  - Notulen van vergaderingen van de commissie, met bijlagen, 1934; 437; 1 omslag
- COMMISSIE INZAKE WATERVERONTREINIGING 1934-1967, C.
  - Notulen van vergaderingen van de commissie, met bijlagen, 1934-1958; 438-455; 18 pakken
    - 1 juni 1934-11 dec. 1934, 438
    - 29 jan. 1935-17 dec. 1935, 439
    - 21 jan. 1936-12 mei 1936, 440
    - 5 juni 1936-24 nov. 1936, 441
    - 14 jan. 1937-15 juni 1937, 442
    - 20 juli 1937-30 nov. 1937, 443
    - 25 jan. 1938- 3 mei 1938, 444
    - 15 juli 1938-23 dec. 1938, 445
    - 7 febr. 1939- 2 mei 1939, 446
    - 4 juli 1939-28 nov. 1939, 447
    - 9 jan. 1940-17 dec. 1940, 448
    - 11 mrt. 1941-30 dec. 1941, 449
    - 17 mrt. 1942- 3 nov. 1942, 450
    - 9 mrt. 1943- 4 dec. 1945, 451
    - 10 sept. 1946- 2 dec. 1947, 452
    - 11 apr. 1949- 2 okt. 1951, 453
    - 15 jan. 1952-23 okt. 1953, 454
    - 28 jan. 1954- 5 mrt. 1958, 455
  - Ingekomen en minuten van uitgaande stukken, 1936-1965; 456-457; 2 pakken
    - 5 juni 1936-10 juli 1937, 456
    - 10 febr. 1947- 6 okt. 1965, 457
  - Agenda's op de ingekomen en uitgaande stukken, 1936-1967; 458-461; 1 deel en 3 katernen
    - 6 juni 1936-21 juni 1955, 458; 1 deel
    - uitgaand, 18 mei 1955- 6 okt. 1965, 459
    - ingekomen, 27 febr. 1957-27 mrt. 1958, 460
    - ingekomen, 28 mrt. 1958-12 okt. 1967, 461
  - Stukken betreffende de Subcommissie inzake Herziening Hinderwet, ook wel de Subcommissie Wetgeving genoemd, 1939-1941, 1945; 462; 1 omslag
    Met retroactum van 1936.
  - Stukken betreffende de Subcommissie voor de Financiering van de Afvalwaterzuivering, 1947; 463; 1 omslag
    Met retroacta vanaf 1942.
  - Stukken betreffende de voorbereiding van de totstandkoming van de WVO, 1952-1965; 464-465; 1 pak en 1 omslag
    - 13 febr. 1952-18 apr. 1958, 464; 1 omslag
    - 4 aug. 1958- 6 okt. 1965, 465
  - Stukken betreffende de Subcommissie Synthetische Wasmiddelen, 1952-1967; 466-467; 2 pakken
    - 28 apr. 1952-22 okt. 1957, 466
    - 11 mrt. 1958- 5 sept. 1967, 467
  - Stukken betreffende de Werkgroep Kernreactor, vanaf 1959 de Subcommissie Vestigingsplaatsen en vanaf 1964 de Subcommissie Vestiging Kernenergie-installaties, 1953-1965; 468-481; 1 pak en 13 omslagen
    Zie ook de inventarisnummers 321-332.
    - Notulen en adviezen 1955-1959, 468
    - Convocaties en agenda's 1953-1956, 469; 1 pak
    - Convocaties en agenda's 1957, 470
    - Convocaties en agenda's 1959-1960, 471
    - Correspondentie 1954-1955, 472
    - Correspondentie 1956, 473
    - Correspondentie 1957-1963, 474
    - Reactor Petten 1953-1959, 475
    - Reactor Wageningen 1955-1959, 476
    - Reactor Arnhem 1955, 477
    - Reactor Arnhem 1956-1965, 478
    - Reactor Schiphol 1956-1957, 479
    - Reactor Delft 1957-1958, 480
    - Reactor Petten 1960, 481